高雄高等行政法院簡易判決　　　　　　　　 九十一年度簡字第一三三號
　　原　　　告　綠百代大樓管理委員會
　　代　表　人　甲○○主任委員
　　訴訟代理人　丁○○
　　被　　　告　高雄縣政府
　　代　表　人　乙○○縣長
　　訴訟代理人　丙○○
右當事人間因消防法事件，原告不服內政部中華民國九十一年一月八日台內訴字第０
九００００八六五八０號訴願決定，提起行政訴訟。本院判決如左：
　　主  文
原告之訴駁回。
訴訟費用由原告負擔。
　　事實及理由
一、緣原告為位於高雄縣鳳山市○○路三五七號綠百代大樓（樓高十四層之集合住宅
    ）之管理權人。被告所屬消防局第一大隊鳳山分隊於民國（下同）九十年五月十
    八日前往上開大樓實施消防安全檢查，發現該場所未依規定遴用防火管理人及製
    定防護計畫書，乃填具００二六九四號消防安全檢查不合規定限期改善通知單予
    原告，限於九十年八月十八日前改善。嗣該分隊於九十年十月八日再派員實施復
    查結果，該場所未依規定製定共同防護計畫書部分仍未改善，除再通知原告限期
    於九十年十一月八日前改善完畢外，並予舉發，移由被告於九十年十一月六日以
    九十府消預字第九０００一九四五五七號處分書科處原告新臺幣（下同）二萬元
    罰鍰。原告不服，提起訴願，亦遭決定駁回，乃提起本件行政訴訟。
二、原告起訴意旨略以：原告代表人於九十年七月五日始接任管理委員會，因上屆管
    理權人疏忽，致無交接；且該大樓之所有權人均屬小康家庭，上班階級，無法遴
    選人員上消防管理課程，致無製定消防防護計畫，並非故意違犯云云，求為判決
    訴願決定及原處分均撤銷。被告則以：查綠百代大樓為樓高十四層之集合住宅，
    係依法令應設有消防安全設備之建築物，該場所之管理權人應設置並維護其消防
    安全設備，並應依規定製定共同消防防護計畫，報請消防機關核備。被告所屬消
    防局第一大隊鳳山分隊依規定列管檢查，於九十年五月十八日派員前往該場所實
    施檢查時發現該場所未依規定製定共同消防防護計畫，嚴重違規，即依據「消防
    主管機關辦理消防安全檢查違法案件處理注意事項表七」之規定，給予限期改善
    期限三十日以上；復於九十年十月八日再派員實施複查，該場所前述不合規定事
    項仍未改善完畢，故依消防法規定予以舉發，並據以科處罰鍰，並無不合等語置
    辯，並求為判決駁回原告之訴。
三、按「一定規模以上供公眾使用建築物，應由管理權人，遴用防火管理人，責其製
    定消防防護計畫，報請消防機關核備，並依該計畫執行有關防火管理上必要之業
    務。」「地面樓層達十一層以上建築物、地下建築物或中央主管機關指定之建築
    物，其管理權有分屬時，各管理權人應協議製定共同消防防護計畫，並報請消防
    機關核備。」「違反第十三條規定經通知限期改善逾期不改善者，處其管理權人
    新台幣一萬元以上五萬元以下罰鍰；經處罰鍰後仍不改善者，得連續處罰。」消
    防法第十三條第一項、第二項及第四十條分別定有明文。
四、經查，原告為位於高雄縣鳳山市○○路三五七號綠百代大樓之管理權人，而綠百
    代大樓為樓高十四層之集合住宅，管理權人應製定消防防護計畫，並報請消防機
    關核備，被告所屬消防局第一大隊鳳山分隊於九十年五月十八日前往該址實施消
    防安全檢查，發現該場所未依規定遴用防火管理人及製定防護計畫書，即填具消
    防安全檢查不合規定限期改善通知單，限於九十年八月十八日前改善。嗣該分隊
    又於九十年十月八日再派員實施複查結果，該場所未依規定製定共同防護計畫書
    部分仍未改善，除再通知限期於九十年十月八日前改善完畢外，並予舉發之事實
    ，有高雄縣消防局第一大隊鳳山分隊消防安全檢（複）查不符合規定限期改善通
    知單二紙附於原處分卷可稽，復為原告所不爭，是原告違章事實，應可認定。原
    告主張其代表人於九十年七月五日始接任管理委員會，因上屆管理權人疏忽，致
    無交接，且該大樓之所有權人均屬小康家庭，上班階級，無法遴選人員上消防管
    理課程，致無製定消防防護計畫，並非故意違犯云云，要屬原告委員會內部運作
    是否正常等個人因素，尚不得執為免責事由，原告上開主張並無可採。從而，被
    告以原告違反消防法第十三條第二項規定，依第四十條規定科處二萬元罰鍰，並
    無不合。訴願決定予以維持，亦無違誤。原告起訴意旨求為撤銷訴願決定及原處
    分，為無理由，應予駁回。並不經言詞辯論為之。
據上論結，本件原告之訴為無理由，爰依行政訴訟法第二百三十三條第一項、第二百
三十六條、第一百九十五條第一項後段、第九十八條第三項前段，判決如主文。
中　　　華　　　民　　　國    九十一　　年　  　五　　　月　　二十七　　日
                              高雄高等行政法院第三庭
     　   　　　　　　　　　　　          法      官   戴見草
右為正本係照原本作成。
如不服本判決，應於送達後二十日內，向本院提出上訴狀並表明上訴理由，如於本判
決宣示後送達前提起上訴者，應於判決送達後二十日內補提上訴理由書（須按他造當
事人人數附繕本）。
提起上訴應預繳送達用雙掛號郵票七份（每份三十四元）。
中　　　華　　　民　　　國    九十一　　年　  　五　　　月　　二十七　　日
                                          法院書記官   嚴寶明
附註：
行政訴訟法第二百三十五條（第一項、第二項）：
對於適用簡易程序之裁判提起上訴或抗告，須經最高行政法院之許可。
前項許可，以訴訟事件所涉及之法律見解具有原則性者為限。
